臺灣桃園地方法院刑事判決　　　　　　　　　　　　　九十年度訴字第一九二號
　　公　訴　人　臺灣桃園地方法院檢察署檢察官
　　被　　　告　甲○○
　　被　　　告　丙○○
　　選任辯護人　蕭佳灶律師
　　被　　　告　戊○○
右列被告等因貪污等案件，經檢察官提起公訴（九十年度偵字第九七八六、一七三０
六號），本院判決如左：
    主  文
丙○○、甲○○共同連續受公務機關委託承辦公務之人，對於違背職務之行為，收受
賄賂，各處有期徒刑拾年肆月，均褫奪公權伍年。所得財物計陸萬陸仟元應予追繳沒
收，如全部或一部無法追繳時，以其財產抵償之。
戊○○非依法執行公務之人員或受公務機關委託承辦公務之人，對於受公務機關委託
承辦公務之人，關於違背職務之行為，交付賄賂，處有期徒刑肆月，褫奪公權壹年，
緩刑貳年。
    事  實
一、丙○○、甲○○二人均係受僱傑林工程顧問股份有限公司（設桃園縣中壢市○○
    路八六號，負責人廖坤銀，下稱傑林公司）之職員，於民國（下同）九十年三月
    三十日，因傑林公司依政府採購法之規定與桃園縣政府環保局簽立「露天燃燒廢
    棄物堆置稽查管制計劃契約」後，丙○○、甲○○二人即擔任傑林公司所設置之
    巡查組組員，並自同年四月一日起，在桃園縣境內，負責依上開行政委託契約及
    空氣污染防制法第三十一條第一項、第三項之規定，執行桃園縣政府環保局所指
    派攜帶「露天燃燒廢棄物堆置稽查管置巡查證」之證明文件，進入公私場所，檢
    查或鑑定其空氣污染物排放狀況，並命提供有關資料之巡查工作，均為受公務機
    關委託承辦公務之人員，竟基於對於違背職務之行為，收受賄賂之概括犯意聯絡
    ，先後於：
    （一）九十年四月十七日，在巡查行經桃園縣桃園市○○街○段二九八號旁工廠
          時，因見其內在露天燃燒廢棄物，即一同進入向該工廠年籍不詳之廠長表
          示要依法稽查、告發，該廠長即主動交付新台幣（下同）二萬元之賄賂予
          丙○○收受（起訴書誤載丙○○係「主動索取」，事後並轉交一萬元予甘
          大勇收受），並要求擺平此事等語，而丙○○、甲○○二人即違背職務，
          在其等業務上所作成「巡查紀錄表（單號Ｈ0000000）」之文書上
          登載「現場查無行為人」等語之不實事項，足以生損害於桃園縣環保局對
          空氣污染防制之正確性及傑林公司。
    （二）九十年五月二十三日，在巡查行經桃園縣桃園市○○路與敬一街交岔路口
          處「中悅音樂廣場」工地時，因見其內在露天燃燒廢棄物，即一同進入向
          該工地年籍不詳之主任表示要依法稽查、告發，再藉機向該人表示如能交
          付二萬元，即可擺平此事等語，而對於違背職務之行為，要求上開賄賂，
          嗣丙○○即自該工地主任處收受現金二萬元之賄賂（事後亦轉交一萬元予
          甲○○收受），並違背職務，在其等業務上所作成「巡查紀錄表（單號Ｈ
          0000000）」之文書上登載「向工地主任詢問後並不知情」等語之
          不實事項，足以生損害於桃園縣環保局對空氣污染防制之正確性及傑林公
          司。
    （三）九十年六月四日，在巡查行經桃園縣龜山鄉大崗村大湖三四之三十號「新
          永億企業有限公司（下稱新永億公司）」時，因見其內在露天燃燒、堆置
          廢棄物，即一同進入向新永億公司職員即被告戊○○表示要依法稽查、告
          發，再藉機向戊○○表示如能交付二萬元，即可擺平此事等語，而對於違
          背職務之行為，要求上開賄賂，嗣戊○○即基於關於違背職務之行為，交
          付賄賂之犯意，於同日下午拿出現金二萬元之賄賂交予丙○○收受（事後
          再轉交其中一萬元予甲○○收受），丙○○、甲○○二人即違背職務，在
          其等業務上所作成「巡查紀錄表（單號Ｈ0000000）」之文書上登
          載「現在未發現行為人」等語之不實事項，足以生損害於桃園縣環保局對
          空氣污染防制之正確性及傑林公司。
    （四）九十年六月十二日，在巡查行經桃園縣龜山鄉大坑村十六鄰「尚洪貿易有
          限公司（起訴書誤載為尚宏貿易有限公司，下稱尚洪公司）」時，因見其
          內在露天燃燒廢棄物，即一同進入向尚宏公司職員陳銘坤（另行處分不起
          訴）表示要依法稽查、告發，並約同於同年月十四日再行前來。嗣於同年
          月十四日，丙○○、甲○○二人再次前去上開現場時，陳銘坤即行主動交
          付現金六千元之賄賂予丙○○收受（起訴書亦誤載為丙○○係「要求交付
          」，事後再轉交其中三千元予甲○○收受），丙○○、甲○○二人即違背
          職務，未製作尚洪公司於右揭時地露天燃燒廢棄物之「巡查紀錄表」。
    （五）九十年六月十三日中午，在巡查行經桃園縣龜山鄉樂善村水尾一之三六號
          「錦立家具行（實際負責人乙○○，登記負責人為乙○○之女張伶瑜）」
          、「宏佳家具行（負責人王溪宗）」及「美獅家具事業有限公司（負責人
          丁○○，下稱美獅公司）」時，因見其旁有私設焚化爐在燃燒廢棄物，即
          一同進入向乙○○、丁○○二人表示要依法稽查、告發，再藉機向乙○○
          、王溪宗二人表示如能交付三萬元，即可擺平此事等語，而對於違背職務
          之行為，要求上開賄賂，後因丁○○帶同警員返回上開現場，丙○○、甘
          大勇二人即表示翌（十四）日再來處理，並留下丁○○行動電話後離去上
          開現場，並由甲○○於同日十七時三十分許撥打丁○○上開行動電話，表
          示其等於翌（十四）日中午會再前來處理等語。惟丁○○、乙○○、王溪
          宗三人於翌（十四）日中午即先前往法務部調查局桃園調查站告發上情，
          並於同日十四時許甲○○再次撥打丁○○上開行動電話時，佯稱相約於同
          日十五時四十五分許會面洽談云云，丙○○、甲○○二人則於同年月十四
          日上午，先違背職務，在其等業務上所作成「巡查紀錄表（單號Ｈ000
          0000）」之文書上登載「現場查無行為人」等語之不實事項，足以生
          損害於桃園縣環保局對空氣污染防制之正確性及傑林公司，再於同日十五
          時三十分許，由丙○○駕駛其所有Ｌ０─１１１２號自用小客車載同甘大
          勇再次前往上開現場時，丙○○即在「錦立家具行」辦公室內將前一日所
          拍得巡查照片影本四紙交予丁○○，丁○○即配合桃園調查站人員假意交
          付現金三萬元予丙○○收受（丙○○係以其所有公文夾包住上開現金三萬
          元），後於丙○○、甲○○二人持上開三萬元現金一同走出上開辦公室坐
          進丙○○所駕駛之Ｌ０─１１１２號自用小客車內準備離去上開現場時，
          即遭已在上開現場埋伏之調查人員當場查獲，並扣得上開三萬元及巡查照
          片影本四紙，再循線查悉上情。
二、案經法務部調查局桃園調查站移請臺灣桃園地方法院檢察署檢察官偵查起訴。
    理  由
一、右揭事實一、（三）部分，業據被告蘇逢島迭次於警、偵訊中及本院審理時坦承
    不諱；訊據被告丙○○、甲○○二人固坦承先後於右揭時地收受上開二萬元、二
    萬元、二萬元、六千元及三萬元之賄賂，並於九十年六月十四日十五時三十分許
    遭桃園調查站人員埋伏當場查獲等情，惟矢口否認有主動向乙○○、王溪宗、丁○○三人主動要求上開三萬元之賄賂，均辯稱：伊等未主動向乙○○、王溪宗、
    丁○○三人表示要求上開三萬元之賄賂，係伊等約同隔天再來時，丁○○交付上
    開三萬元予伊等，伊等始知悉上開三萬元賄賂乙事，伊等並無主動要求上開三萬
    元之賄賂云云。經查：被告丙○○、甲○○二人於右揭時地，因受僱傑林公司擔
    任巡查組巡查人員，而依傑林公司與桃園縣政府環保局所簽立上開「露天燃燒廢
    棄物堆置稽查管制計劃」行政委託契約之約定及空氣污染防制法第三十一條第一
    項、第三項之規定，執行桃園縣政府環保局所指派攜帶「露天燃燒廢棄物堆置稽
    查管置巡查證」之證明文件，進入桃園縣境內之公私場所，進行檢查或鑑定其空
    氣污染物排放狀況，並命提供有關資料之巡查工作，且「規避、妨礙或拒絕依第
    三十一條第一項之檢查、鑑定或命令....，處新臺幣二十萬元以上一百萬元以下
    罰鍰，並得按次處罰及強制執行檢查、鑑定」、「若燃燒行為人不願配合，可請
    警察單位協助，並可依空氣污染防制法第五十四條違反第二十九條第一項各款情
    形之一者，處新台幣五千元以上十萬元以下罰鍰，其違反者為工商廠、場，處新
    台幣十萬元以上一百萬元以下之罰鍰」，空氣污染防制法第五十九條及「桃園縣
    露天燃燒廢棄物堆置稽查管制計劃」第５─８頁，均有明文規定，是丙○○、甲○○二人執行上開「進入桃園縣境內之公私場所，進行檢查或鑑定其空氣污染物
    排放狀況，並命提供有關資料」之巡查工作，顯係具有強制性、排他性之行政公
    務行為，應屬受桃園縣政府環保局之公務機關委託承辦公務之行為，而有貪污治
    罪條例第二條後段之適用，應堪認定。雖被告丙○○、甲○○二人執行上開巡查
    工作後，僅得依情節輕重予行為人輔導改善或建議環保局依法開立告發單之處理
    結果，此在「桃園縣露天燃燒廢棄物堆置稽查管制計劃」第５─１４頁，亦有明
    文規定，惟此乃關於被告丙○○、甲○○二人執行上開巡查工作後，有關其後之
    處理結果，並不足影響被告丙○○、甲○○二人執行上開巡查工作，係具有受桃
    園縣政府環保局所委託承辦公務之性質，至為灼然，合先敘明。
    （一）右揭事實一、（一）至（四）部分：被告丙○○、甲○○二人先後於右揭
          事實一、（一）至（四）所示時間，因依上開「露天燃燒廢棄物堆置稽查
          管制計劃」之行政委託契約及空氣污染防制法第三十一條第一項、第三項
          之規定，執行桃園縣政府環保局所指派攜帶「露天燃燒廢棄物堆置稽查管
          置巡查證」之證明文件，進入公私場所，檢查或鑑定其空氣污染物排放狀
          況，並命提供有關資料」之巡查工作，而分別在上開桃園縣桃園市○○街
          ○段二九八號旁工廠內，由該廠長主動交付上開二萬元之賄賂而收受、在
          上開桃園縣桃園市○○路與敬一街交岔路口處之工地內，向該工地主任要
          求、收受上開二萬元之賄賂、在桃園縣龜山鄉大崗村大湖三四之三十號新
          永億公司內，向被告戊○○要求、收受上開二萬元之賄賂、在桃園縣龜山
          鄉大坑村十六鄰尚洪公司內，由陳銘坤主動交付上開六千元之賄賂而收受
          ，並均違背職務，而作成其等業務上「現場查無行為人」之不實內容「巡
          查紀錄表」三紙（即右揭事實一、（一）至（三）部分）及不製作「巡查
          紀錄表」之告發記錄（即右揭事實一、（四）部分）等情，業據被告劉泉
          福、甲○○、戊○○三人迭次於警、偵訊中及本院審理時供承屬實，且互
          核相符，並核與證人陳銘坤、證人即尚洪公司副總經理游志信、管理員呂
          俊德三人於偵查中證述之情節，亦均相符，復有扣案之上開「巡查紀錄表
          （單號Ｈ0000000、0000000、0000000」三紙，在
          卷可稽，應堪採信。被告丙○○、甲○○二人此部分犯行均臻明確，應予
          依法論科。
    （二）右揭事實一、（五）部分：被告丙○○、甲○○二人此部分犯行，業據被
          告甲○○於偵查中供承「該三萬元係位於龜山鄉樂善村之美獅、錦立、宏
          佳三家公司所共同籌集於今（十四）日下午十六時左右在錦立公司辦公室
          內交給我與丙○○的（見偵查卷第三頁）」、「事情經過是我與丙○○於
      昨（十三）日約中午左右行經龜山鄉樂善村附近，發現有一小型焚化爐在
          燃燒廢棄物，我與丙○○遂前往進行瞭解，發現位於美獅、錦立、宏佳三
          家公司前正在燃燒廢棄物，經瞭解該小型焚化爐係美獅、錦立、宏佳三家
          公司共同擁有，我與丙○○即針對該狀況準備填寫紀錄表，並告知廠商公
          司燃燒廢棄物之罰款最低為十萬元，當時僅有錦立、宏佳二家公司負責人
          在場，該二負責人即向我們求情，並詢問有無其他方法可以補救，丙○○
          遂與該二負責人至旁邊交談，我則於錦立廠房內瞭解其生產流程，後來美
          獅公司之蔡姓負責人（即丁○○）返回，即大聲責罵我與丙○○，並辯稱
          該焚化爐並非該三家公司人員所點燃，並找來大淵派出所之管區陳姓與另
          一員警前來協調，丙○○因已先與錦立、宏佳二家公司談好條件且現場員
          警並未充分協助我與丙○○執行稽查工作，故丙○○即與我離開該現場，
          而在返回的路上車內，丙○○即告知我已與錦立、宏佳二家公司談好條件
          ，該三家公司將會共同籌集三萬元好了我與丙○○以擺平此事。次（十四
          ）日中午丙○○並要求我打電話予美獅公司蔡姓負責人，並告知蔡姓負責
          人自行先與錦立、宏佳二家公司協調好再打電話給我，否則我們將會至現
          場進行告發，而後蔡姓負責人即打電話給我並指稱已與錦立、宏佳二家公
          司協調好了，將會答應丙○○先前與錦立、宏佳所達成之協議，即已籌集
          三萬元等待我與丙○○前來收取，我與丙○○遂於今（十四）日下午將近
          十六時左右至錦立公司辦公室，在協調中蔡姓負責人即將三萬元放置於桌
          上，我遂將該款放入我與丙○○共用之文件夾內，告知在場之負責人將不
          再針對燃燒廢棄物之情事進行告發或追究，並擺平此事，該文件夾係由劉
          泉福帶回車上置放，其後即遭貴站人員查獲（見同上偵查卷第三、四頁）
          」、「我與丙○○針對此美獅、錦立、宏佳三家公司燃燒廢棄物之情事已
          於昨（十三）日已針對該狀況照相，並於今（十四）日早上填妥紀錄表，
          並於紀錄表偽造為「查無行為人」、「並將加強該區之巡查」，隨照片陳
          報至桃園縣環保局，該紀錄表及照片係於蔡姓負責人來電告知將會答應劉
          泉福之要求支付三萬元前即已陳報至桃園縣環保局（見同上偵查卷第四頁
          ）」、「因我們執行稽查工作，每月皆必須達到一定之稽查數目，故我即
          先行偽造該不實稽查紀錄表陳報至桃園縣環保局以達到稽查要求，而且即
          使蔡姓負責人不同意支付三萬元，我們仍可藉由複查之機會向渠施壓（見
          同上偵查卷第四頁）」、「....，我與丙○○進行勘查，乙○○負責人出
          來我們進行觀導，張否認為其行為，我們建議告發，丙○○則與乙○○私
          下作協調，我當時不在現場，到其它廠房作視察，後來丁○○負責人回來
          ，並否認為其所燃燒該火，而蔡則打電話予大淵派出所之警員，蔡業者與
          該警員有良好關係，故要警員與我們協調不要開單，但後來我們即回去，
          在車上丙○○告訴我說他已與另外二家（錦立、宏佳）業者作好協調，劉
          說願與業者談好條件，幫他們解決事情，讓他們能繼續經營，警員及蔡與
          我們協調，蔡反應激烈，故我們先行離開，劉告訴我他已與錦立、宏佳約
          定好拿錢，並要我聯絡該三家業者（見同上偵查卷第三十九、四十頁）」
          、「（收到的準備如何分？）五五分帳（見同上偵查卷第四十頁）」等語
          明確、被告丙○○於偵查中供承「九十年六月十三日經過桃園縣龜山鄉樂
          善村水尾一之三一號，發現工廠旁有磚造焚燒場露天燃燒之情事，乃向業
          者乙○○、丁○○及王溪宗等人，要求三萬元賄款，但在次日前往取款時
          ，遭到貴站人員以現行犯逮捕（見同上偵查卷第六十三頁）」等語明確，
          且互核相符，復核與證人乙○○、丁○○、王溪宗三人迭次於偵查中及本
          院審理時證述之情節，亦相符合，並有扣案之上開三萬元、巡查照片影本
          四紙、「巡查紀錄表（單號Ｈ0000000）」乙紙及被告甲○○於九
          十年六月十三日、十四日之通聯紀錄乙份，在卷可稽，應堪認定。雖被告
          丙○○、甲○○二人事後於本院審理時辯稱其等並未與乙○○、王溪宗二
          人事後要求三萬元之賄賂，係隔日再來錦立家具行上開辦公室時，始知張
          錦坤、王溪宗、丁○○三人要以三萬元行賄，而在收受上開現金後遭查獲
          云云，惟不僅核與被告甲○○、丙○○二人先前於偵查中供述之情節不符
          ，亦核與證人乙○○、丁○○、王溪宗三人上開證述之情節矛盾，且經本
          院檢視被告甲○○上開通聯紀錄後，可知被告甲○○於九十年六月十三日
          中午離開「錦立家具行」時，即先後於同日十四時三十三分四十九秒及十
          八時三十秒二次撥打丁○○所使用0000000000號行動電話，則
          被告丙○○、甲○○二人於右揭時地若果有執行上開巡查工作之真意，焉
          有與乙○○、王溪宗、丁○○三人約同翌（十四）日再行前來之必要，逕
          可當（十三）日依法直接製作「巡查紀錄表」即可，且被告丙○○、甘大
          勇二人若果未曾先行要求乙○○、王溪宗二人同意交付上開三萬元之賄賂
          ，則被告丙○○、甲○○二人焉有於同日十四時許，即先後二次撥打蔡永
          富上開行動電話之必要，亦焉有於其等再次前往「錦立家具行」前，即先
          行登載上開內容不實之「現場查無行為人」之「巡查紀錄表（單號Ｈ00
          00000）」乙紙陳報桃園縣政府環保局之可能，是被告丙○○、甘大
          勇二人此部分所辯，顯均係事後卸責之詞，均不足採信。被告丙○○、甘
          大勇二人此部分犯行亦臻明確，應予依法論科。
二、查被告丙○○、甲○○二人於右揭時地依上開「露天燃燒廢棄物堆置稽查管制計
    劃」行政委託契約及空氣污染防制法第三十一條第一項、第三項之規定，執行桃
    園縣政府環保局所指派攜帶「露天燃燒廢棄物堆置稽查管置巡查證」之證明文件
    ，進入桃園縣境內之公私場所，進行檢查或鑑定其空氣核被污染物排放狀況，並
    命提供有關資料之巡查工作，均屬受桃園縣政府環保局委託承辦公務之人，核被
    告丙○○、甲○○二人右揭時地一、（一）至（四）所為，均係犯貪污治罪條例
    第四條第一項第五款之對於違背職務之行為，收受賄賂罪及刑法第二百十五條之
    業務登載不實罪（不含右揭事實一、（四）部分，起訴書贅載此一部分）；右揭
    事實一、（五）所為，均係犯貪污治罪條例第四條第一項第五款之對於違背職務
    之行為，要求賄賂罪及刑法第二百十五條之業務登載不實罪；被告戊○○就右揭
    事實一、（三）所為，則係犯貪污治罪條例第十一條第二項、第一項之對於受公
    務機關委託承辦公務之人，關於違背職務之行為，交付賄賂罪。公訴人以被告丙○○、甲○○二人右揭事實一、（五）所為，均係犯貪污治罪條例第四條第一項
    第五款之對於違背職務之行為，「收受」賄賂罪嫌及被告丙○○、甲○○右揭事
    實一、（一）至（三）、（五）登載不實文書所為，均係犯刑法第二百十三條之
    公務員登載不實罪嫌云云，惟按被告丙○○、甲○○於右揭時地向乙○○、丁○○、王溪宗三人要求上開三萬元之賄賂後，乙○○、丁○○、王溪宗三人於交付
    上開三萬元現金前，即先於翌（十四）日中午至法務部調查局桃園調查站告發上
    情，業據本院認定如上，則乙○○、丁○○、王溪宗三人事後為配合桃園調查站
    逮捕被告丙○○、甲○○二人，而假意約同被告丙○○、甲○○二人於九十年六
    月十四日十五時三十分許，在「錦立家具行」上開辦公室內「交付」上開三萬元
    現金乙節，其間自無「交付」與「收受」賄賂之真正合意可言，應屬桃園調查站
    「釣魚」辦案之手段而已，自不得逕論被告丙○○、甲○○二人此部分之收受犯
    行，已該當「收受」賄賂之後階行為，已僅屬「要求」賄賂之前階行為而已，至
    為顯然；又被告丙○○、甲○○於右揭時地執行上開巡查工作，係屬受桃園縣政
    府環保局委託承辦公務之人，有如上述，惟被告丙○○、甲○○二人並非屬桃園
    縣政府環保局編制內之「公務員」，而均係受僱傑林公司巡查組人員之受桃園縣
    政府環保局公務機委託承辦公務之人，且被告丙○○、甲○○二人所製作上開「
    巡查紀錄表」上亦僅載明「桃園縣露天燃燒巡查紀錄表」而已，被告丙○○、甲○○二人並未有蓋用桃園縣政府環保局之任何公印或官章於其上，而被告丙○○
    、甲○○二人所作成上開「巡查紀錄表」，亦僅供桃園縣政府環保局供作「告發
    」違規行為人之參考憑據，自與「公務員本於職務上所作成」之公文書不符，是
    上開「巡查紀錄表」顯僅屬傑林公司為受桃園縣政府環保局委託執行上開巡查工
    作，而由傑林公司基於業務上之需要所作成之「業務文書」，尚非屬刑法第十條
    第二項所稱「公文書」之屬，至為灼然，是公訴人就此部分所認，容有誤會，應
    依刑法第三百條之規定，變更公訴人就此部分原起訴所引應適用之法條，合先敘
    明。被告丙○○、甲○○二人就右揭事實一、（二）、（三）要求上開各二萬元
    賄賄之前階行為，為其後收受上開各二萬元賄賂之後階行為所吸收，不另論擬。
    被告戊○○不僅於本案偵查中自白其上開交付賄賂二萬元予被告丙○○、甲○○
    二人收受不諱，且其所交付之上開賄賂亦在五萬元以下之財物，應依貪污治罪條
    例第十一條第三項後段及第十二條第二項之規定，均減輕其刑，並依法遞減輕之
    。至於被告丙○○、甲○○二人雖於本案偵查中亦均自白右揭事實一、（一）至
    （五）全部犯行不諱，惟因貪污治罪條例第八條第二項前段係規定「犯第四條至
    第六條之罪，在偵查中自白，如有所得並自動繳交全部所得財物者，減輕其刑；
    .... 」，即應依本條第二項前段之規定減輕其刑者，須行為人同時具備「在偵
    查中自白」及「如有所得並自動繳交全部所得財物」二要件，此觀諸上開條文之
    規定即明，茲本件被告丙○○、甲○○二人雖均有於偵查中曾自白其等上開犯行
    不諱，有如上述，惟因被告丙○○、甲○○二人僅於九十年六月十四日（即右揭
    事實一、（五）部分）遭查獲扣得上開三萬元之財物而已，至於右揭事實一、（
    一）至（四）所得計六萬六千元之全部財物，則未見被告丙○○、甲○○二人自
    動繳交在卷，則被告丙○○、甲○○此部分所為，自仍不得適用貪污治罪條例第
    八條第二項前段之規定，均減輕其刑。又被告丙○○、甲○○二人就所犯右揭事
    實一、（一）至（四）所得之財物，不僅合計已達六萬六千元，且因被告丙○○
    、甲○○二人就所犯右揭事實一、（一）至（四）所為犯行，均屬共同正犯之關
    係，自不得就被告丙○○、甲○○二人上開犯罪所得計六萬六千元之財物，予以
    分割計算，始為合法，是公訴人及被告丙○○、甲○○二人均認其等得依上開規
    定均減輕其刑，並依法遞減輕之，揆諸上述，容有違誤。被告丙○○、甲○○二
    人先後多次對於違背職務之行為，收受、要求上開賄賂及業務登載不實之行為，
    均時間緊接，所犯構成要件相同，顯均係基於概括犯意所為，均為連續犯，應依
    刑法第五十六條之規定分別論以情節較動之對於違背職務行為，收受賄賂乙罪及
    業務登載不實乙罪，並均加重其刑。被告丙○○、甲○○二人就所犯上開二罪間
    ，復有方法、結果之牽連關係，為牽連犯，應依刑法第五十五條之規定，從一重
    之對於違背職務之行為，收受賄賂罪處斷。又被告丙○○、甲○○二人就所犯上
    開二罪間，均有犯意聯絡及行為分擔，均為共同正犯。爰審酌被告丙○○、甲○○、戊○○三人明知被告丙○○、甲○○二人於右揭時地均係執行上開巡查工作
    ，均係受桃園縣政府環保局公務機關委託承辦公務之人，竟為一飽私利及避免罰
    鍰，即被告丙○○、甲○○二人即利用上開職務上之權限，先後多次對於違背職
    務上之行為，要求、收受上開賄賂計九萬六千元，而被告戊○○則交付上開賄賂
    二萬元，並由被告丙○○、甲○○二人在業務上所作「巡查紀錄表」之文書上為
    不實登載或不為登載移送告發，不僅嚴重破壞桃園縣政府環保局對空氣污染稽查
    、管理之正確性，更嚴重破壞社會大眾對受桃園縣政府環保局公務機關委託承辦
    上開巡查工作之信賴感、公正性及被告丙○○、甲○○、戊○○三人犯罪後之態
    度等一切情狀，各量處如主文所示之刑，並依貪污治罪條例第十七條、刑法第三
    十七條第二項之規定，均諭知被告丙○○、甲○○二人褫奪公權五年，被告戊○○褫奪公權一年，以資儆懲。惟被告戊○○前未曾受有期徒刑以上刑之宣告，此
    有臺灣高等法院被告全國前案紀錄表乙份可佐，其因一時疏慮，致犯本罪，且被
    告蘇逢島於偵查中亦自白上開犯行不諱，並於本院審理時態度良好，被告戊○○
    經此教訓，當知所惕勵，而無再犯之虞，爰本院認對被告戊○○所諭知之刑，以
    暫不執行為適當，並諭知緩刑二年，以啟自新。至於公訴人以被告戊○○上開所
    為，請應依貪污治罪條例第十一條第三項後段之規定，諭知免刑之判決云云，揆
    諸上述，容有未當，附此敘明。
三、被告丙○○、甲○○二人右揭事實一、（一）至（四）所收受上開計六萬六千元
    之賄賂，應依貪污治罪條例第十條第一項、第二項之規定，應予追繳沒收之，如
    全部或一部不能追繳時，以被告丙○○、甲○○二人財產抵償之。
據上論斷，應依刑事訴訟法第二百九十九條第一項前段、第三百條，貪污治罪條例第
二項後段、第四條第一項第五款、第十條第一項、第二項、第十一條第一項、第二項
、第三項、第十二條第二項、第十七條，刑法第十一條前段、第二十八條、第五十六
條、第二百十五條、第五十五條、第三十七條第二項，罰金罰鍰提高標準條例第一條
前段，判決如主文。
本案經檢察官洪景明到庭執行職務
中        華        民        國    九十一    年    三    月  二十九    日
                                臺灣桃園地方法院刑事第四庭
                                     法  官   林 晏 鵬
右正本證明與原本無異。
如不服本判決，應於判決送達後十日內向本院提出上訴狀( 應附繕本 )，上訴於
臺灣高等法院。
                                     書記官   陳 青 瑜
中        華        民        國    九十一    年    三    月   三十     日
附錄法條：貪污治罪條例第四條、第十一條、刑法第二百十五條
貪污治罪條例第四條
有下列行為之一者，處無期徒刑或十年以上有期徒刑，得併科新台幣一億元以下罰金
：
五、對於違背職務之行為，要求、期約或收受賄賂或其他不正利益者。
貪污治罪條例第十一條
對於第二條人員，關於違背職務之行為，行求、期約或交付賄賂或其他不正利益者，
處一年以上七年以下有期徒刑，得併科新台幣三百萬元以下罰金。
不具第二條人員之身分而犯前項之罪者，亦同。
犯前兩項之罪而自首者，免除其刑；在偵查或審判中自白者，減輕或免除其刑。
刑法第二百十五條
從事業務之人，明知為不實之事項，而登載於其業務上作成之文書，足以生損害於公
眾或他人者，處三年以下有期徒刑、拘役或五百元以下罰金。
